臺灣高等法院臺南分院刑事裁定　　　　　 九十一年度抗字第二一五號　　　　 Ｇ
　　　抗　告　人
　　　即自訴人　　乙　○　○
　　　被　　　告　甲　○　○
右列抗告人因被告背信等案件，不服中華民國九十一年六月十七日台灣台南地方法院
第一審裁定（九十一年度自字第一○六號），提起抗告，本院裁定如左：
      主      文
抗告駁回。
      理      由
一、抗告意旨略以：查刑法第三百四十二條背信罪為非告訴乃論之罪，且同條第二項
    規定，未遂犯罰之。執法者不可因受害人不懂法令或程序，而放縱有犯罪事實之
    罪犯。為此提起抗告，求為撤銷原裁定云云。
二、按法院或受命法官於自訴案件第一次審判期日前訊問及調查結果，如認為案件有
    第二百五十二條至第二百五十四條情形者，得以裁定駁回自訴，刑事訴訟法第三
    百廿六條第三項定有明文。
三、抗告人即自訴人指被告甲○○（至被告蔡碧燕部分另案審結）涉有背信犯行，無
    非以被告甲○○未據實申報抗告人勞保薪資，損害抗告人權利，為其主要論憑。
    經查：
  (一)刑法第三百四十二條第一項背信罪，主觀上須意圖為自己或第三人不法所有，或
    損害本人利益，客觀上須為他人處理事務，而違背其任務，致生損害本人財產，
    始足當之，此觀諸該條規定自明。又公司領薪，應於每月固定日，將薪水或以現
    金或入帳方式交付受雇人，並發給薪俸單。其薪俸單中，即有每月應扣金額項目
    及明細，故被告甲○○縱有將抗告人勞保薪資，以高報低，然抗告人其自民國（
    下同）八十九年五月一日起，至九十年九月廿八日止，任職成紘科技有限公司，
    期間長達一年有餘，抗告人對被告甲○○為其所申報勞保薪資數額，未曾表示反
    對意見，自應認抗告人已同意以該數額，作為申報勞保薪資數額，被告行為，既
    已獲得抗告人授權同意，要難認被告甲○○有何違背抗告人任務行為。又抗告人
    主張因不知被告所營成紘公司，投保薪資以多報少，致損害其權益云云。惟抗告
    人任職被告所營成紘公司期間，並無發生該當勞工保險之保險給付事故。況即使
    受有損失，仍得依勞工保險條例第七十二條第二項後段規定，請求投保單位，即
    成紘公司負賠償責任。至成紘公司違反勞工保險條例第七十二條第二項前段規定
    部分，成紘公司自有其應負罰鍰責任。依此抗告人上述主張，在在均與刑法第三
    百四十二條第一項背信罪構成要件不符。
  (二)原審以被告背信罪犯罪嫌疑不足，將抗告人自訴駁回。本院經核原裁定，認事用
    法，均無不合。又原審裁定並非以本件不符告訴要件，或被告非既遂犯為理由，
    而將抗告人自訴駁回，故抗告意旨，指摘原裁定不當，為無理由，應予駁回。
  (三)至本件抗告人其餘自訴被告甲○○偽證罪、恐嚇罪、強制罪、公然侮辱罪、傷害
    罪、營業秘密法、洩漏業務上工商秘密罪，以及自訴被告蔡碧燕涉犯背信罪部分
    ，原審均已另行處理，附此敘明。
四、據上論斷，應依刑事訴訟法第四百十二條，裁定如主文。
中    華    民    國      九十一      年      十      月      七        日
                                  臺灣高等法院臺南分院刑事第七庭
                                      審判長法官  蔡    崇    義
                                            法官  許    進    國
                                            法官  董    武    全
右正本證明與原本無異。
不得再抗告。
                                      法院書記官  黃    全    忠
中    華    民    國      九十一      年      十      月      九        日
